臺灣高等法院刑事裁定
110年度抗字第1874號
抗告人  即  
再審聲請人  張憶如


上列抗告人因聲請再審案件，不服臺灣宜蘭地方法院中華民國11
0年10月26日所為之裁定（110年度聲再字第15號），提起抗告，
本院裁定如下：
    主  文
抗告駁回。
    理  由
一、原裁定意旨略以：臺灣宜蘭地方法院98年度簡上字第66號確
    定判決（下稱原確定判決）綜合全案證據資料，認定「抗告
    人即再審聲請人張憶如明知系爭土地之所有權狀並未遺失，
    竟以不慎於民國94年10月8日在自宅滅失所有權利之切結書
    做為附件，持向宜蘭縣宜蘭地政機關辦理繼承登記，該管公
    務員並已將該切結書編列為登記卷之一部，且該地政事務所
    以此公告原房地所有所有權狀註銷，聲請人持前揭不實切結
    書向地政機關申辦限定繼承，所為自已使公務員登載不實」
    ，係依憑證人廖金珠之證詞、抗告人之供詞後，認抗告人所
    辯不知所有權狀在廖金珠代書保管中並無可採；並說明抗告
    人雖主張有新證據即聲請傳喚證人張再復作證，以證明抗告
    人未經手買賣契約等情，然縱使抗告人並未經手買賣契約，
    其於買賣契約簽訂後，已知悉該買賣契約之存在，則證人張
    再復是否知悉買賣契約經過及抗告人有無經手買賣契約，與
    抗告人之犯罪情節無涉，難認屬確定判決後之新證據，而認
    再審意旨所指上開事證，無論係單獨或結合先前已經存在卷
    內之各項證據資料，予以綜合判斷，均不足以推翻原確定判
    決所認事實之蓋然性，不符合修正後刑事訴訟法第420條第1
    項第6款規定之確定性、顯著性或明確性要件，故本件再審
    之聲請為無理由，應予駁回等語。
二、抗告意旨略以：本案發生年限是98年被訴使公務員登載不實
    ，原裁定所指法規於本案後已修改，不適用於本案，請重新
    審理，抗告人並未使當時公務員登載不實，請還抗告人清白
    ，判抗告人無罪等語。
三、經查：
  ㈠原裁定以抗告人於買賣契約簽訂後，已經由代書廖金珠知悉
    該買賣契約之存在，則抗告人所主張之新證據即證人張再復
    ，縱使可證明抗告人未經手買賣契約，亦與抗告人是否涉犯
    使公務員登載不實之犯罪情節無涉，故抗告人聲請再審所主
    張之新證據，無論單獨或與結合卷內其他證據綜合判斷，均
    不足以使法院因此產生合理之懷疑，而足以推翻原確定判決
    所認定之事實，難認符合刑事訴訟法第420條第1項第6款之
    再審要件，認抗告人再審之聲請無理由，而駁回其聲請，經
    核於法尚無違誤。
　㈡抗告意旨以本案係於98年間被訴，原裁定所指法規係在本案
    之後修正，故不適用於本案，應判決其無罪云云。惟原裁定
    所提及有修正之法規為刑事訴訟法第420條第1項第6款、第3
    項規定（見原裁定理由第三段），而依程序從新原則，在刑
    事訴訟法相關規定有修正時，原則上即應適用修正後之規定
    ，是原裁定適用修正後之刑事訴訟法第420條第1項、第3項
    規定，並無違誤。抗告人執前詞，主張原裁定不當，要無可
    採，其抗告為無理由，應予駁回。
據上論斷，應依刑事訴訟法第412條，裁定如主文。
中　　華　　民　　國　 110　　年　　12　　月　　 6　　日
　　　　　　　　　    刑事第二庭審判長法　官 遲中慧
　　　　　　　　　　　　　　　　      法　官 邱筱涵
　　　　　　　　　　　　　　　　      法　官 李世華
以上正本證明與原本無異。
不得再抗告。
                                      書記官 莊佳鈴
中　　華　　民　　國　　110 　年　　12　　月　　6 　　日